臺灣高等法院臺中分院刑事判決　　　　94年度上易字第1081號
上　訴　人
即　被　告　甲○○
上列上訴人因違反家庭暴力防治法案件，不服台灣彰化地方法院
94年度易字第179號，中華民國94年4月18日第一審判決（起訴案
號：台灣彰化地方法院檢察署94年度偵字第430 號，移送併案審
理案號：同署94年度偵字第6053、6085號），提起上訴，本院判
決如下：
    主 　　 文
原判決撤銷。
甲○○連續違反法院依家庭暴力防治法第十三條第二項第二款、
第四款所為禁止直接騷擾行為及遠離住所之裁定，累犯，處有期
徒刑陸月，如易科罰金，以佰元折算壹日。
    事　　　實
一、甲○○曾因違反家庭暴力防治法案件，經台灣彰化地方法院
    （以下稱原審法院） 以93年度彰簡字第100號判決處有期徒
    刑三月確定，於民國 （下同）93年5月31日易科罰金執行完
    畢，再因違反同法案件，經原審法院以 93年度彰簡字第895
    號判決處有期徒刑五月確定，甫於 94年9月19日縮刑期滿執
    行完畢，竟仍不知悔改。甲○○為乙○○之前配偶，二人具
    有家庭暴力防治法第3條第1款所指之家庭成員關係，甲○○
    前因對乙○○實施家庭暴力行為，經原審法院於92年10月31
    日依家庭暴力防治法第13條第2項第2款、第4款核發 92年度
    家護字第306 號民事通常保護令，禁止其直接或間接騷擾乙
    ○○，並最少遠離彰化縣秀水鄉○○村○○街12巷12號乙○
    ○之住所50公尺，該保護令有效期間為一年，再經原審法院
    於93年11月30日依同法第14條第2項核發93年度家護聲字第2
    0 號民事通常保護令，延長前開保護令效力，延長期間為一
    年，由彰化縣警察局鹿港分局執行。詎甲○○於前開民事通
    常保護令之延長有效期間內，竟基於違反保護令之概括犯意
    ，先後連續為下列行為： (1)於94年1月9日晚上6時35分許，
    至乙○○前開住所按門鈴多次，並喊叫要求其子女王嘉伶、
    王家興與之見面，直接騷擾乙○○。(2)於94年3月23日凌晨2
    時7 分許，在乙○○前開住處附近徘徊，並在住宅前窺視，
    離去前復以竊取信箱之方式騷擾乙○○。(3)於94年4月1日下
    午6時45 分許，於飲酒後，前往乙○○前開住處，對乙○○
    大吼大叫，以此方式騷擾乙○○，而違反法院前開禁止直接
    騷擾與遠離住所之裁定
二、案經乙○○訴由彰化縣警察局鹿港分局報告臺灣彰化地方法
    院檢察署檢察官偵查起訴暨移送併案審理。
    理　　　由
一、訊據上訴人即被告對於前揭事實均坦承不諱，核與告訴人乙
    ○○於警詢中之指訴情節相符，且被告經原審法院於92年間
    依家庭暴力防治法第13條第2項第2款、第4款核發 92年度家
    護字第306號民事通常保護令後，再經原審法院於 93年11月
    30日依同法第14條第2項核發93年度家護聲字第20 號民事通
    常保護令，延長前開保護令效力，延長期間為一年等情，亦
    有卷附之原審法院93年度家護聲字第20號延長通常保護令影
    本一紙在卷可稽，此外並有保護令執行紀錄表、保護令執行
    通知、處理家庭暴力與兒少保護案件調查紀錄表、處理家庭
    暴力案件現場報告表、受理各類案件紀錄表、現場照片等在
    卷可參，足見被告之自白與事實相符，本件事證明確，被告
    犯行堪以認定。
二、被告甲○○違反法院依家庭暴力防治法第13條第2項第2款、
    第4 款所為禁止直接騷擾告訴人行為及遠離告訴人住所之裁
    定，核其所為，係犯家庭暴力防治法第50條第2款、第4款之
    違反保護令罪。被告甲○○前後多次違反民事通常保護令之
    行為，時間緊接，基本構成要件相同，顯係基於概括犯意所
    為，為連續犯，依法論以一罪，並加重其刑。公訴意旨認被
    告所犯法條係家庭暴力防治法第50條第1款、第2款、第4 款
    之違反保護令罪，固非無見，惟該條第1 款所指「禁止實施
    家庭暴力行為」，依同法第2條第1項規定，係指禁止「家庭
    成員間實施身體或精神上不法侵害之行為」，又同法第2 條
    第3 項規定，該法所稱騷擾者，謂「任何打擾、警告、嘲弄
    或辱罵他人之言語、動作或製造使人心生畏怖情境之行為」
    ，是實施騷擾行為，應與實施身體或精神上不法侵害之行為
    即家庭暴力行為有別，本案被告雖有接近告訴人住所及直接
    騷擾行為，然因尚無其他應科以刑罰之不法侵害行為，所犯
    自無家庭暴力防治法第50條第1 款之所稱違反保護令情狀，
    公訴意旨就此部分應係贅載，附此敘明。又前開犯罪事實欄
    所載(2)(3)部分之犯行，雖起訴書文未載及，惟與起訴書載明
    部分具有裁判上一罪關係，自為起訴效力所及，本院自應併
    予審判。查被告曾因違反家庭暴力防治法案件，經原審法院
    以93年度彰簡字第100號判決處有期徒刑三月確定，於93年5
    月31日易科罰金執行完畢，再因違反同法案件，經原審法院
    以93年度彰簡字第895號判決處有期徒刑五月確定，甫於 94
    年9月19 日執行完畢等情，有臺灣高等法院被告全國前案紀
    錄表在卷可按，其於有期徒刑之執行完畢，五年內再犯有期
    徒刑以上之罪，為累犯，應依刑法第47條規定加重其刑。
三、原審以被告罪證明確，予以論罪科刑，固非無見，惟查被告
    於94年3月23日及同年4月1 日先後二次前往騷擾乙○○部分
    ，原判決未及審理，尚有未洽，被告上訴以其已知錯，不會
    再犯，請求從輕量刑云云，雖無理由，惟原審判決既有上開
    可議，即屬無可維持，應由本院將原審判決撤銷改判。爰審
    酌被告素行欠佳，所犯已造成告訴人之恐懼不安，於原審審
    理中並一度逃匿，有通緝書可按（原審卷第42頁），惟到案
    後尚能坦承犯行，態度良好及其他一切情狀，量處如主文第
    二項所示之刑，並諭知易科罰金之折算標準，以資懲儆。
四、據上論斷，應依刑事訴訟法第369條第1項前段、第364 條、
    第299條第1項前段，家庭暴力防治法第50條第2款、第4款，
    刑法第11條前段、第47條、第41條第1 項前段，罰金罰鍰提
    高標準條例第2條，判決如主文。
本案經檢察官丙○○到庭執行職務。
中　　華　　民　　國　　94　　年　　10　　月　　11　　日
  　　　　　　刑事第六庭  審判長法　官　李　文　雄
                                法　官　邱　顯　祥
                                法　官　劉　連　星
上列正本證明與原本無異。
不得上訴。
                                書記官　陳　秀　真
中　　華　　民　　國　　94　　年　　10　　月　　12　　日
附錄：本案論罪科刑法條全文
家庭暴力防治法第50條：
違反法院依第13條、第15條所為之下列裁定者，為本法所稱之違
反保護令罪，處三年以下有期徒刑、拘役或科或併科新台幣十萬
元以下罰金︰
一  禁止實施家庭暴力行為。
二  禁止直接或間接騷擾、接觸、通話或其他連絡行為。
三  命遷出住居所。
四  遠離住居所、工作場所、學校或其他特定場所。
五　命完成加害人處遇計畫：戒癮治療、精神治療、心理輔導或
　　其他治療、輔導。
      　　　　　　　　　　　　　　　　　　　　　　　　Ｒ
